【裁判字號】    98,訴,2792
【裁判日期】    990520
【裁判案由】    給付貨款
【裁判全文】
臺灣板橋地方法院民事判決              98年度訴字第2792號
原      告  晨達企業股份有限公司
法定代理人  甲○○
訴訟代理人  乙○○
            丁○○
被      告  林阿文即班科工程企業社
上列當事人間請求給付貨款事件，經本院於民國99年5月6日言詞
辯論終結，判決如下：
    主  文
被告應給付原告新臺幣捌拾肆萬參仟玖佰陸拾捌元，及自民國九
十九年二月五日起至清償日止，按年息百分之五計算之利息。
訴訟費用由被告負擔。
本判決第一項於原告以新臺幣貳拾捌萬元為被告供擔保後，得假
執行；倘被告以新臺幣捌拾肆萬參仟玖佰陸拾捌元為原告預供擔
保，得免為假執行。
    事實及理由
一、原告主張：被告林阿文所獨資經營班科工程企業社自民國97
    年12月4日起至98年1月9日止，陸續向原告訂購風管材料，
    貨款總計新臺幣（下同）84萬3,968元，原告已如期交付貨
    物，被告迄未清償貨款，經屢催未獲置理，爰本於買賣契約
    關係提起本訴等情。併為聲明：除供擔保金額外，如主文所
    示。
二、被告抗辯：班科工程企業社的實際負責人為丙○○，因為丙
    ○○沒有辦法申請設立登記，才請被告林阿文當名義上負責
    人。被告林阿文原來受僱於班科工程企業社，之後離職時有
    請真正的老闆丙○○把名字改回來，但丙○○因為稅捐的問
    題沒有改。另由本件送貨單上叫貨的人均是丙○○也可推知
    丙○○才是負責人等語。併為答辯聲明：原告之訴駁回；如
    受不利判決願供擔保，請免為假執行。
三、兩造不爭執之事項：
  (一)原告所提出送貨單、統一發票、請款單（詳本院卷第4至12
    頁）形式為真正。
  (二)班科工程企業社核准設立日期「95年1月25日」、統一編號
    「00000000」、登記負責人姓名「林阿文」、現況「歇業」
    、組織類型「獨資」、地址「台北縣板橋市○○○路○段112
    號」等情，有商業登記公示資料查詢明細（詳本院卷第14頁
    ）在卷可佐。
四、原告主張：班科工程企業社自97年12月4日起至98年1月9日
    止，陸續向原告訂購風管材料，貨款總計84萬3,968元，原
    告已如期交付貨物，班科工程企業社迄未清償貨款等情，業
    據提出送貨單、統一發票、請款單為佐，並為被告所不爭執
    ，自可認為真正。
五、原告主張：被告既為班科工程企業社負責人，班科企業社復
    登記為「獨資」，被告林阿文自應就班科工程企業社負欠原
    告之貨款同負清償之責等語，既與卷附商業登記公示資料查
    詢明細互核相符。此部分自應由被告林阿文就所抗辯：伊僅
    為人頭，班科工程企業社實際負責人為丙○○等語，負舉證
    之責。關此部分雖依被告聲請傳訊證人丙○○，然經傳拘無
    著，有庭期通知書送達回執、科罰鍰裁定、拘票及報告書在
    卷可佐。被告雖另執：送單上上絡人及簽收人均為丙○○等
    語為辯。然觀諸卷附送貨單上貨物送達處所既為班科工程企
    業社登記地址，單執記載丙○○為連絡人及交貨後由丙○○
    簽收，並無足反推丙○○始為負責人。此外，被告復未再提
    出其餘證據以供本院審酌，經本院調查結果，認原告主張：
    被告林阿文為班科工程企業社負責人等情，應屬有據。
六、從而，原告本於買賣契約關係請求被告給付84萬3,968元，
    及自99年2月5日（第一次言詞辯論期日翌日）起至清償日止
    ，按年息5%計法定遲延利息，為有理由，應予准許。
七、兩造均陳明願供擔保請准告假執行或免為假執行宣告，經核
    均無不合，爰各酌定相當擔保金額准許之。
結論：原告之訴為有理由，依民事訴訟法第78條、第390條第2項
、第392條，判決如主文。
中    華    民    國    99    年    5     月    20    日
                  民事第一庭    法  官  黃信滿
以上正本係照原本作成
如對本判決上訴，須於判決送達後20日內向本院提出上訴狀
中    華    民    國    99    年    5     月    20    日
                                書記官  莊琬婷

司法院資訊處製作；財團法人民間司法改革基金會備份。
